臺灣臺南地方法院刑事判決
111年度交簡上字第175號
上  訴  人  臺灣臺南地方檢察署檢察官
被      告  宋祥達




上列上訴人因被告之公共危險案件，不服本院111年度交簡字第2
161號中華民國111年6月9日第一審簡易判決（起訴案號：111年
度偵字第10765號），提起上訴，本院判決如下：
    主  文
原判決撤銷。
宋祥達吐氣所含酒精濃度達每公升零點二五毫克以上而駕駛動力
交通工具，處有期徒刑伍月，如易科罰金，以新臺幣壹仟元折算
壹日。
    事  實
一、宋祥達於民國111年4月19日9時至14時許，在位於臺南市○○
    區○○里○○○00○0號旁之鐵皮屋內飲酒後，明知飲用酒類後將
    會影響其駕駛動力交通工具之操控能力，猶於同日16時40分
    許駕駛車牌號碼000-000號機車上路行駛，然駛至臺南市○○
    區○○里○○○00○0號前時，遭警攔查，並對宋祥達實施吐氣酒
    精濃度測試，於同日17時26分許測得其吐氣所含酒精濃度達
    每公升0點7毫克，而查獲上情。
二、案經臺南市政府警察局善化分局報請臺灣臺南地方檢察署檢
    察官偵查後起訴。
    理  由
壹、程序部分：
　　本判決下列所引用之各項證據，檢察官、被告宋祥達均同意
    作為證據，本院審酌各該證據作成之客觀環境及條件，均無
    違法或不當取證或其他顯不可信之情形，作為證據使用皆屬
    適當，依刑事訴訟法第159條之5之規定，均有證據能力。
貳、實體部分：
一、訊據被告對於上揭事實均坦承不諱，並有臺南市政府警察局
    善化分局道路交通事故當事人酒精測定紀錄表、臺南市政府
    警察局舉發違反道路交通管理事件通知單、財團法人工業技
    術研究院呼氣酒精測試器檢定合格證書、公路監理電子閘門
    證號查詢機車駕駛人資料各1份可稽，事證明確，被告犯行
    洵堪認定。
二、論罪部分：
　㈠核被告所為，係犯刑法第185條之3第1項第1款之吐氣所含酒
    精濃度達每公升0點25毫克以上而駕駛動力交通工具罪。
　㈡被告曾於109年間因兩次犯修正前刑法第185條之3第1項第1款
    之吐氣所含酒精濃度達每公升0點25毫克以上而駕駛動力交
    通工具罪，依序經法院判處有期徒刑2月及有期徒刑3月、併
    科罰金新臺幣1萬元確定，並依序於110年1月12日、110年3
    月3日執行完畢，有臺灣高等法院被告前案紀錄表1份可憑，
    其於徒刑執行完畢後，5年以內故意再犯本件有期徒刑以上
    之罪，為累犯，且其先前已有兩次相同性質之犯罪經判刑處
    罰，卻未知警惕守法，猶反覆再犯相同罪名，刑罰反應力薄
    弱，參酌司法院大法官釋字第775號解釋意旨，依刑法第47
    條第1項規定加重其刑（依刑事判決精簡原則，於主文不記
    載累犯）。
三、撤銷改判理由：
　㈠原審以被告罪證明確，予以論罪科刑，固非無見，惟查檢察
    官於起訴書係有記載指出被告前因公共危險案件，經法院判
    處有期徒刑3月確定，於110年3月3日執行完畢，並提出刑案
    查註紀錄表1份為佐，而主張被告係於5年以內故意再犯本件
    有期徒刑以上之罪，應依刑法第47條第1項規定論以累犯等
    語，且在本院審理中調查被告之前案紀錄，檢察官及被告均
    表示無意見外，檢察官於量刑辯論時，並再加以說明上開被
    告所犯前案係與本件犯行相同性質之犯罪而應論以累犯等語
    （見簡上卷第74頁），是檢察官業就被告應構成累犯之事實
    ，以及被告有特別惡性及刑罰反應力薄弱而應加重其刑之事
    項，主張並具體指出證明之方法，原審未審酌此情，尚有未
    洽，故檢察官上訴指稱原審判決未就被告論以累犯係為不當
    等語，為有理由，應予撤銷改判。
　㈡爰審酌駕駛人飲酒後，因酒精成分對其意識能力具有不良影
    響，會導致對周遭事務辨識及反應能力較平常狀況薄弱，而
    容易引發事故而致人身傷亡、財產損失，此為智識健全之人
    所可認識者，且酒後不應駕車之觀念，復經政府透過教育、
    宣導及各類媒體廣為介紹傳達各界，被告對於酒後不能駕車
    及酒醉駕車之危險性，應有相當之認識，然其明知酒精成分
    對人之注意力、控制力及反應能力皆有不良影響，酒後駕車
    對一般往來之公眾及駕駛人自身皆具危險性，仍枉顧法律禁
    止規範與公眾道路通行之安全，執意於飲酒後吐氣所含酒精
    濃度已達每公升0點7毫克之狀況下，駕駛機車行駛於道路，
    漠視輕忽公眾交通之安全，對行車大眾及路人之生命、身體
    安全造成危害，然念其於犯後尚知坦承犯行，未無端耗費司
    法資源，犯後態度尚非惡劣，復兼衡其自述係高中畢業、無
    子女、從事建築工人而無人須行扶養之智識程度及家庭、經
    濟狀況等一切情狀，量處如主文所示之刑，並諭知如易科罰
    金之折算標準。　
據上論斷，應依刑事訴訟法第455條之1第1項、第3項、第368條
、第369條第1項前段、第364條、第299條第1項前段，刑法第185
條之3第1項第1款、第47條第1項、第41條第1項前段，刑法施行
法第1條之1第1項，判決如主文。
本案經檢察官蘇烱峯到庭執行職務。
中　　華　　民　　國　　111 　年　　9 　　月　　30　　日
　　　　　　　　　刑事第十一庭審判長法　官  陳威龍
　　　　　　　　　
　　　　　　　　　                  法  官  張婉寧
　　　　　　　　　
　　　　　　　　　                  法  官　陳嘉臨
以上正本證明與原本無異。
不得上訴。
                                    書記官  黃瓊蘭
中　　華　　民　　國　　111 　年　　10　　月　　3 　　日
附錄論罪科刑法條：
刑法第185條之3第1項第1款：
駕駛動力交通工具而有下列情形之一者，處三年以下有期徒刑，
得併科三十萬元以下罰金：
一、吐氣所含酒精濃度達每公升零點二五毫克或血液中酒精濃度
    達百分之零點零五以上。